臺灣高等法院高雄分院刑事裁定　　　　　　　　　　　九十一年度交抗字第七九號
　　抗告人即
　　受處分人　　甲○○
右抗告人因違反道路交通管理處罰條例案件，不服臺灣屏東地方法院九十一年度交聲
字第一○二號中華民國九十一年五月廿九日裁定，提起抗告，本院裁定如左：
      主      文
抗告駁回。
      理      由
一、抗告意旨略以：抗告人甲○○均有依照警員指示之動作吹氣，並無所謂「拒絕酒
    測」或「以舌頭堵住吹氣」之情事，且數度吹氣均未超過酒精濃度標準，警員何
    以不抽血檢驗，請撤銷原裁定等語。
二、經查抗告人即受處分人甲○○於九十年九月四日晚間十時五十五分許，駕駛其所
    有、車牌號碼ＡＮ─九六八二號自用小客車，沿高雄小港機場國際線前三樓高架
    道路行駛，為內政部警政署航空警察局高雄分局警備隊攔停檢測呼氣酒精濃度，
    後因異議人拒絕檢測，經警以「拒絕酒測」「測試時以舌頭塞住吹氣孔致吹氣不
    成功」為由掣單舉發並當場交付異議人。經原審依職權調取當日採證錄影帶勘驗
    結果認抗告人係於九十年九月四日晚間九時二十三分為警攔檢後進入高雄小港機
    場國際線大廳內，抗告人甲○○甫進入機場內即不斷對在場數名警員鞠躬求情、
    二度下跪，並坦承曾飲酒，警員仍要求抗告人進行呼氣酒精檢測，抗告人甲○○
    乃於二十八分起開始進行酒精濃度檢測，但僅口含酒精濃度測試槍之塑膠吹氣嘴
    ，並未依指示吹氣，警員即指導抗告人甲○○正確測試方式，並數度指稱抗告人
    甲○○以舌頭堵住吹氣嘴進氣孔，甲○○雖一再口含測試槍之塑膠吹氣嘴，但始
    終無任何吹氣動作，警員以手感受測試槍後方排氣孔，亦無任何氣體經過，經警
    員要求抗告人甲○○以手捏住鼻孔吹氣，甲○○則於數秒後因無法繼續憋氣而鬆
    開吹氣嘴呼吸，十分鐘後，測試儀器第一次列印測試不成功結果，抗告人甲○○
    又自四十分起開始在機場大廳內走動，迄四十六分時復返回繼續進行酒精濃度檢
    測，然反覆口含塑膠吹氣嘴數十次均因吹氣量不足無法測試，五十四分時，抗告
    人甲○○在大廳內直線行走試圖說服員警其並未酒醉，但並未為警員接受，五十
    六分許，抗告人甲○○接續十餘次口含塑膠吹氣嘴仍無法測試成功，其間警員二
    度將測試槍取下、僅留塑膠吹氣嘴在甲○○口中，並以手在吹氣嘴出氣孔前感受
    ，亦無任何氣體吹出；五十八分時，抗告人甲○○表示口渴，返回所駕車牌號碼
    ＡＮ九六八二號自用小客車上取下千餘毫升未開封之瓶裝礦泉水飲用，於十時四
    分時將該瓶礦泉水全數飲盡，再繼續進行酒精濃度檢測，但仍因吹氣量不足無法
    測試，警員乃告知將以「拒絕酒測」舉發之，並命其請家人前來為其駕駛車輛，
    其於九分時以電話通知家人，於十一分時繼續測試，至十四分時，測試儀器因缺
    紙等原因中斷，迄二十二分時，將儀器移至他處繼續測試，警員再次指導抗告人
    甲○○正確吹氣測試方式，要求其配合，但仍無法測試成功，警員數度指稱並無
    吹氣聲響、抗告人顯未吹氣，於二十四分時員警確定以「拒絕酒測」舉發之，錄
    影中斷；十時四十七分許抗告人甲○○家人到場，警員說明經過並掣單舉發交付
    抗告人，抗告人甲○○拒絕簽名。蓋呼氣酒精濃度檢測係由受測人對測試槍吹氣
    、迄測試槍發出聲響表示吹氣量足夠、由儀器對受測人吹出之氣體檢測之方式進
    行測試，是要需受測人配合以塑膠吹氣嘴對測試槍吹氣；又吹氣到達足夠測試之
    吹氣量於健康成年男子並無任何困難，殆無疑義。本件抗告人甲○○現年五十四
    歲，由錄影影像觀之，亦無任何身罹重大疾病、無法正常吹氣之情狀，且抗告人
    甲○○於檢測過程及聲明異議狀中，均未曾提及其有何影響正常呼吸之先天缺損
    或後天疾患，是令其吹氣達足夠測試程度，顯無任何困難，警員並數度指導其正
    確吹氣方式，而抗告人竟耗時一個鐘頭、口含測試槍塑膠吹氣嘴數十次，始終未
    能達到足夠吹氣量，甚且多次經警員以手感受結果，根本無氣體吹出，現場亦無
    吹氣聲響，致無法測試其呼氣酒精濃度，此經原審勘驗採證影帶審認明確，參諸
    抗告人當日自承曾飲酒，一再對在場警員鞠躬、下跪求情，且以手捏住鼻孔時顯
    露無法憋氣、極需換氣貌，復藉口口渴、飲用大量礦泉水等情，抗告人甲○○確
    以消極不對測試槍塑膠吹氣嘴吹氣之方式拒絕酒精濃度檢測，已堪認定。又經本
    院勘驗卷附錄影帶抗告人甲○○確有用舌頭抵吹氣口情事，有九十一年七月廿二
    日本院勘驗筆錄可稽，足見抗告人甲○○確有拒絕酒精濃度檢測行為，抗告人甲
    ○○辯稱未拒絕酒精濃度檢測云云，尚無可採。按汽車駕駛人拒絕接受道路交通
    管理處罰條例第三十五條第一項所定酒精濃度、管制藥品測試之檢定者，處新臺
    幣六萬元罰鍰，並吊銷其駕駛執照，道路交通管理處罰條例第三十五條第三項前
    段定有明文。原處分機關據以援引上開規定予以裁罰，並無不當，原裁定駁回聲
    明異議亦無不合，抗告人甲○○仍執陳詞提起抗告，為無理由，應予駁回。
三、據上論結，應依道路交通案件處理辦法第二十六條、刑事訴訟法第四百十二條裁
    定如主文。
中    華    民    國        九十一      年      七      月    二十四    日
                              臺灣高等法院高雄分院刑事第八庭
                                  審判長法官  郭雅美
                                        法官  洪兆隆
                                        法官  張盛喜
右正本證明與原本無異。
不得再抗告。
                                      書記官  魏文常
中    華    民    國        九十一      年      七      月    二十九    日
                                                                      Ｈ
